【裁判字號】    97,破,15
【裁判日期】    970212
【裁判案由】    宣告破產
【裁判全文】
臺灣高雄地方法院民事裁定                97年度破字第15號
聲  請  人  甲○○
                        1
上列當事人間聲請宣告破產事件，本院裁定如下：
    主  文
聲請駁回。
程序費用由聲請人負擔。
    理  由
一、本件聲請意旨略以：聲請人因配偶失業，家中生活開銷增加
    ，為求紓困，而向銀行借款，惟因銀行債務及高額利息，聲
    請人無力清償，於日積月累下，目前已積欠各銀行共計約新
    臺幣（下同）1,599,778 元之債務，而聲請人名下實際上並
    無財產，每月亦僅有薪資約36,000元之收入，扣除必要生活
    費用後，已無力清償上開債務之利息，更遑論清償本金，是
    符合宣告破產之要件，爰檢具財產狀況說明書、債權債務清
    冊等，聲請准予宣告破產等語。
二、按破產，對債務人不能清償債務者，宣告之，為破產法第57
    條所明定。故若債務人有清償債務之可能，自不得為破產之
    宣告。
三、經查，經本院依職權向聲請人之債權銀行查詢之結果，聲請
    人積欠銀行至少1,508,158 元之債務（如附表所示），有負
    債清單及如附表所示金融機構函、陳報狀等在卷可稽，是聲
    請人所述負債金額龐大乙節，應屬可採。然依聲請人所提出
    之所得資料所示，聲請人於94年間，共有451,192 元之收入
    ，於95年更有518,736 元之收入，有財政部臺灣省中區國稅
    局94、95年度綜合所得稅各類所得資料清單各1 份在卷可憑
    ，則折合每月月薪即高達37,599元至43,228元，在扣除聲請
    人所陳需負擔之扶養費用7,925 元，以及必要之生活費用9,
    509 元後，再予清償19,997元之利息，仍有少量剩餘。雖聲
    請人稱其現收入每月僅有36,000元，已不足支付上述必要支
    付之款項，惟由聲請人自承其為大學畢業，且先前亦有每月
    平均可賺取37,599元至43,228元收入之經濟能力綜合以觀，
    每月賺取足以支付必要生活費用、應支付之扶養費，以及借
    款利息，尚屬可能。況聲請人名下尚有汽車1 部及冠德光電
    科技股份有限公司股票446,920 元，有財政部臺灣省中區國
    稅財產歸屬資料清單1 份在卷可憑，雖聲請人陳稱分別係供
    其婆婆洪侯素芬及嫂嫂陳安瑜借名登記云云，然在聲請人已
    積欠金融機構非少之債務，其財產隨時有遭拍賣可能之情形
    下，為免糾紛及可能遭受之損失，衡情應不可能猶有願繼續
    借聲請人之名義登記財產之情形，故聲請人前所辯稱名下汽
    車及股票均非其所有，應非真實。綜上所述，聲請人既仍有
    相當之財產，且亦應有能力賺取足以支付必要生活費、應負
    擔之扶養費以及借款利息之收入，應不符「不能清償債務」
    之宣告破產要件，本院尚難准予破產之宣告，是聲請人之聲
    請，為無理由而應予以駁回。
四、依破產法第5 條、民事訴訟法第95條、第78條、裁定如主文
    。
中    華    民    國    97    年    2     月    12    日
                    民事鳳山分庭法  官  李怡諄
正本係照原本作成。
如對本裁定抗告須於裁定送達後10日內向本院提出抗告狀。
中    華    民    國    97    年    2     月    12    日
                                書記官  陳建琪
  附表：（債權金額單位為新臺幣）
 ┌───────┬───────┬──────┐
 │債 權 人 名 稱│債權金額（元）│債 權 性 質 │
 ├───────┼───────┼──────┤
 │台新銀行      │178,175       │信用貸款    │
 ├───────┼───────┼──────┤
 │慶豐銀行      │129,032       │信用卡債    │
 ├───────┼───────┼──────┤
 │陽信銀行      │271,852       │信用貸款    │
 ├───────┼───────┼──────┤
 │美商花旗銀行  │184,029       │信用貸款    │
 ├───────┼───────┼──────┤
 │永豐信用卡股份│35,249        │信用卡債    │
 │有限公司      │              │            │
 ├───────┼───────┼──────┤
 │香港商香港上海│65,894        │信用卡債    │
 │匯豐銀行      │              │            │
 ├───────┼───────┼──────┤
 │中華銀行      │65,759        │信用卡債    │
 ├───────┼───────┼──────┤
 │萬泰銀行      │53,261        │信用卡債    │
 ├───────┼───────┼──────┤
 │元大銀行      │358,542       │消費貸款    │
 ├───────┼───────┼──────┤
 │友邦國際信用卡│148,309       │信用卡債    │
 │股份有限公司  │              │            │
 ├───────┼───────┼──────┤
 │遠東銀行      │18,056        │信用卡債    │
 └───────┴───────┴──────┘
 上開債權金額合計：1,508,158元


司法院資訊處製作；財團法人民間司法改革基金會備份。
